【裁判字號】    90,易,478
【裁判日期】    900821
【裁判案由】    傷害
【裁判全文】
臺灣雲林地方法院刑事判決                            九十年度易字第四七八號
    公  訴  人  臺灣雲林地方法院檢察署檢察官
    被      告  丁○○
右列被告因傷害案件，經檢察官提起公訴（九十年度偵字第二二四三號），本院判決
如左︰
    主  文
丁○○傷害人之身體，處拘役肆拾日，如易科罰金，以參佰元折算壹日。
    事  實
一、丁○○係斗六市市民代表，民國九十年三月十六日十四時三十分許，乙○○認丁
    ○○於永樂街巷道工程一事立場偏向市公所，於飲用２００ｃｃ米酒後，執雲林
    縣政府函一份，至丁○○位於斗六市○○路一００號之服務處，欲要求丁○○依
    縣府函文處理並利益迴避，因雙方態度均強硬致言語不諧，互拍桌子惡言相向，
    二人進而發生肢體衝突，丁○○基於傷害之犯意，以右拳毆擊乙○○，致乙○○
    因此受有左眼下瘀血、上嘴唇擦傷及瘀血、鼻子腫脹、左側顳骨處腫脹、雙前臂
    挫傷合併瘀血、胸部挫傷等傷害。
二、案經乙○○訴由臺灣雲林地方法院檢察署檢察官偵查起訴。
    理  由
一、訊據被告丁○○固坦承於右揭時地，與乙○○發生衝突等情，惟矢口否認有何傷
    害犯行，辯稱：伊因告訴人對伊拍桌子，且一直以手指指伊，才以手撥開告訴人
    ，告訴人出拳毆打伊臉部，打到伊眼鏡右側，隨後並拿起椅子砸向伊，雙方即拉
    扯椅子，伊並未毆打告訴人，告訴人所受傷害可能係因雙方在拉扯椅子時，撞到
    所致云云。經查：被告於右揭時、地，出拳毆打告訴人乙○○之事實，業據告訴
    人乙○○於警訊、偵查及本院審理時指訴綦詳，而告訴人乙○○因被告之傷害犯
    行，受有左眼下瘀血、上嘴唇擦傷及瘀血、鼻子腫脹、左側顳骨處腫脹、雙前臂
    挫傷合併瘀血、胸部挫傷等傷害，亦經醫師驗明，有洪揚醫院九十年三月十六日
    、九十年三月二十日所出具之驗傷診斷書二紙在卷可稽。被告雖辯稱：告訴人出
    拳毆打伊臉部，打到伊的眼鏡，伊以手撥開被告云云，然倘被告上開所辯屬實，
    則其臉部應有遭告訴人乙○○毆打之傷痕，而被告自承其並未去驗傷，是尚無證
    據能證明被告上開所辯屬實。至證人丙○○、甲○○雖證稱：被告並未出拳毆打
    告訴人，係告訴人出拳毆打被告臉部，並拿椅子砸向被告，告訴人所受傷勢，可
    能係告訴人與被告雙方拉扯椅子時，所造成云云。然查，證人丙○○係於本件案
    發當日至被告服務處請託案件之市民，證人甲○○則受雇於被告，渠二人或係有
    求於被告，或係生計繫於被告，衡諸常情，渠等所為證言，自難免有迴護被告之
    情，實難以期待渠等就被告是否毆打告訴人一節為確實之陳述，要難以渠二人之
    證言據為有利被告之認定。再觀諸告訴人所受傷勢，均係位於臉部左側、胸部及
    雙臂，是倘若被告確係在告訴人出拳毆打之際，僅以手撥開被告，告訴人所受傷
    害應在攻擊他人之手臂部分，縱令被告持椅子砸向被告，因而雙方持執椅子有拉
    扯之行為，致椅子不慎撞至告訴人，然告訴人本非靜止不動任令被告拉扯上開椅
    子，且椅子與一般人之身體仍有相當之間距，在雙方拉扯之際，是否該椅子即準
    確無誤僅砸向告訴人臉部左側，致使告訴人受有臉部左眼下瘀血、上嘴唇擦傷及
    瘀血、鼻子腫脹、左側顳骨處腫脹等範圍非大之傷害之可能，亦非無疑，是被告
    上開所辯，尚難遽予採信。而告訴人所提出之驗傷診斷書，係其於九十年三月十
    六日當天前往洪揚醫院驗傷時，由該醫院之醫師依告訴人之傷勢所開具，而與告
    訴人與被告發生本件糾紛之時間相吻合，足見上開驗傷診斷書所載之傷勢，應係
    遭被告於右揭時地毆打所致。綜上所述，被告丁○○所辯，無非事後卸責之詞，
    不足採信。本件事證明確，被告犯行堪予認定。
二、核被告丁○○所為，係犯刑法第二百七十七條第一項之傷害罪。爰審酌被告因一
    時衝動而犯本案，告訴人所受傷害程度尚非嚴重及其犯罪之動機、目的、手段等
    一切情狀，量處如主文所示之刑，並諭知易科罰金之折算標準。
據上論斷，應依刑事訴訟法第二百九十九條第一項前段、刑法第二百七十七條第一項
、刑法第四十一條第一項前段、罰金罰鍰提高標準條例第一條前段、第二條，判決如
主文。
本案經檢察官林良蓉到庭執行職務。
中      華      民      國      九十      年     八     月    二十一    日
                                         臺灣雲林地方法院刑事第二庭
                                             法  官  冷  明  珍
右正本證明與原本無異
如不服本判決，應於判決送達後十日內，向本院提出上訴狀。（須附繕本）
                                             書記官  周  麗  雲
中      華      民      國      九十      年     八     月    二十一    日
中華民國刑法第二百七十七條
 (普通傷害罪)
傷害人之身體或健康者，處三年以下有期徒刑、拘役或一千元以下罰金。
犯前項之罪因而致人於死者，處無期徒刑或七年以上有期徒刑；致重傷者，處三年以
上十年以下有期徒刑。


司法院資訊處製作；財團法人民間司法改革基金會備份。
